# 销售折扣是否需要预提

提问人：huan@mm 时间：2017-09-28 10:11:25
是否可以按照平销返利的处理方法处理，在给予奖励当期冲减收入即可？

回答人：chenyiwei
不恰当。不论是从权责发生制和配比原则的观点，还是负债定义和确认条件的观点，都应在销售收入确认当期的期末同步确认返利相关负债及其损益影响。

提问人：zengfengxia 时间：2017-09-29 17:03:49
这种情况的销售奖励在预提时，是不是应该冲减当期收入？

回答人：chenyiwei
是。

提问人：悠扬的心 时间：2017-09-29 17:17:56
请教陈版，您在下面帖子的回复是做商业折扣处理的，请问二者的区别是什么？是本帖返利金额确定，而下面的帖子是返利数量确定么？ 链接：http://bbs.esnai.com/thread-5038464-1-1.html

回答人：chenyiwei
是的。以实物结算的返利相当于折扣销售，期末确认的返利相关负债为预收账款；以货币结算的返利（包括冲抵下期货款的）属于应付客户的对价款，应冲减收入。

提问人：zhs7403 时间：2017-09-30 09:26:18
陈老师，无论现金还是商品返还在新 14 号准则出来后处理有不同？

回答人：chenyiwei
都是冲减收入（或者递延确认收入），我理解新 14 下应该也是这样的处理原则。